【裁判字號】    97,易,519
【裁判日期】    970707
【裁判案由】    竊盜
【裁判全文】
臺灣屏東地方法院刑事判決               97年度易字第519號
公  訴  人  臺灣屏東地方法院檢察署檢察官
被      告  乙○○
                    現於臺灣屏東監獄竹田分監
上列被告因竊盜案件，經檢察官提起公訴（97年度偵字第2651號
），被告於本院準備程序中就被訴事實為有罪之陳述，經本院告
知簡式審判程序意旨，並聽取公訴人及被告之意見後，本院裁定
依簡式審判程序審理，判決如下：
    主  文
乙○○共同攜帶兇器竊盜，處有期徒刑陸月，扣案之鋸子、鐵鎚
、螺絲起子、老虎鉗、活動扳手各壹支，均沒收。又共同攜帶兇
器竊盜，處有期徒刑陸月，扣案之鋸子、鐵鎚、螺絲起子、老虎
鉗、活動扳手各壹支，均沒收。又共同攜帶兇器竊盜，處有期徒
刑陸月，扣案之鋸子、鐵鎚、螺絲起子、老虎鉗、活動扳手各壹
支，均沒收。應執行有期徒刑壹年貳月，扣案之鋸子、鐵鎚、螺
絲起子、老虎鉗、活動扳手各壹支，均沒收。
    事  實
一、乙○○、甲○○係兄弟關係，二人共同基於意圖為自己不法
    所有之犯意聯絡，分別為下列竊盜犯行：
  (一)於民國97年4 月14日7 時許，持客觀上對人之生命、身體、
    安全構成威脅，足供兇器使用之鋸子、鐵鎚、螺絲起子、老
    虎鉗、活動扳手各1 支，至屏東市○○路600 巷99號台糖養
    豬場內，竊取鋼筋約43公斤，得手後旋將之載至高雄縣大寮
    鄉高屏大橋下，以新台幣（下同）700 元售與姓名、年籍不
    詳之人。
  (二)於97年4 月17日8 時許，以相同方式至上開台糖養豬場內，
    竊取鋼筋約42公斤，得手後亦載至高雄縣大寮鄉高屏大橋下
    ，以680 元售與姓名、年籍不詳之人。
  (三)於97年4 月18日10時許，以相同方式至上開台糖養豬場內，
    竊取鋼筋約50 公 斤，嗣於同日11時35分許，為警當場查獲
    ，並扣得二人所有之鋸子、鐵鎚、螺絲起子、老虎鉗、活動
    扳手各1 支。
二、案經屏東縣警察局屏東分局報告台灣屏東地方法院檢察署檢
    察官偵查起訴。
    理  由
一、本案被告所犯，並非法定刑為死刑、無期徒刑或最輕本刑3
    年以上有期徒刑之罪，亦非高等法院管轄第一審之案件，而
    被告於本院準備程序中就被訴事實為有罪之陳述，本院合議
    庭乃裁定由受命法官獨任進行簡式審判程序。又簡式審判程
    序之證據調查，依刑事訴訟法第273 條之2 規定，不受同法
    第159 條第1 項審判外陳述排除之限制，再被告對於卷內之
    各項證據，亦不爭執證據能力，故卷內所列之各項證據，自
    得作為證據，先予敘明。
二、上開犯罪事實，業據被告乙○○於偵查中及本院審理時自白
    不諱，核與台糖養豬場股長丙○○指訴之情節相符，復有贓
    物認領保管單1 紙、扣案之鋸子、鐵鎚、螺絲起子、老虎鉗
    、活動扳手各1 支及現場照片6 張附卷可佐，其事證明確，
    被告犯行洵堪認定。
三、又按刑法第321 條第1 項第3 款之攜帶兇器竊盜罪，係以行
    為人攜帶兇器竊盜為其加重條件，此所謂兇器，其種類並無
    限制，凡客觀上足對人之生命、身體、安全構成威脅，具有
    危險性之兇器均屬之，且祇須行竊時攜帶此種具有危險性之
    兇器為已足，並不以攜帶之初有行兇之意圖為必要，最高法
    院79年臺上字第5253號著有判例。查扣案之鋸子、鐵鎚、螺
    絲起子、老虎鉗、活動扳手各1 支，為被告乙○○用以竊取
    物品所用之物，觀之上開物品均係以金屬製造，材質厚實，
    造型多有銳角且易於握取、運使，足以殺傷人之生命、身體
    ，為具有危險性之兇器，符合刑法第321 條第1 項第3 款之
    兇器要件。核被告所為，係犯刑法第321 條第1 項第3 款之
    加重竊盜罪。被告乙○○與甲○○二人就上開加重竊盜犯行
    ，有犯意聯絡及行為分擔，應為共同正犯。而被告先後三次
    之竊盜行為，犯意各別，應予分論併罰。爰審酌被告正值青
    壯年，竟不思以正當手段獲取所需，為圖私慾而為竊盜犯行
    ，實有不該，惟其犯罪後均坦承犯行，犯後態度尚可，且考
    量其所竊取之財物價值並非高昂，所生危害輕微等一切情狀
    ，各量處如主文所示之刑，並定期應執行刑。另扣案之鋸子
    、鐵鎚、螺絲起子、老虎鉗、活動扳手各1 支，係被告所有
    供犯罪所用之物，業據被告供承在卷，依刑法第38條第1 項
    第2 款之規定，應予宣告沒收之。
據上論斷，應依刑事訴訟法第299 條第1 項前段、第273 條之1
、第284 條之1 ，刑法第28條、刑法第321 條第1 項第3 款、第
51條第5 款、第38條第1 項第2 款，判決如主文。
本件經檢察官靳隆坤到庭執行職務
中    華    民    國    97    年    7     月    7     日
                  刑事第四庭    法  官  王炳人
以上正本證明與原本無異。
如不服本判決應於收受本判決送達後十日內向本院提出上訴書狀，
其未敘述上訴理由者，並得於提起上訴後十日內向本院補提理由
書狀（均須按他造當事人之人數附繕本）「切勿逕送上級法院」
中    華    民    國    97    年    7     月    11    日
                                書記官  潘豐益
附錄本判決論罪科刑法條全文
中華民國刑法第321條第1項第3款
（加重竊盜罪）
犯竊盜罪而有左列情形之一者，處六月以上、五年以下有期徒
刑：
三、攜帶兇器而犯之者。


司法院資訊處製作；財團法人民間司法改革基金會備份。
